# 咨询陈版及各位老师关于少数股东权益及少数股东损益

提问人：KGD789 时间：2020-01-12 21:51:54
A公司分别持有B80%、C70%股权，B持有D90%股权，D持有C5%股权。
A合并报表，如何计算当期少数股东权益、少数股东损益？

回答人：chenyiwei
可参照《瑞华研究 2010 ～ 2016 汇编》之“问题3-2-101（交叉持股下合并报表问题）”所述原则处理。关键是梳理每个子公司的对外持股情况，合理区分外部少数股东持股和合并范围内子公司的交叉持股。
根据你在主帖中的举例，外部少数股东分别持有B20%、C25%、D10%。如果没有非同一控制下合并的购买日公允价值调整、内部交易未实现损益等特殊问题，一般可以先对子公司之间的互相持股先按权益法进行模拟调整（不考虑作为持股方的子公司自身报表中对持有的其他子公司股权是如何核算的，均模拟调整为权益法核算），然后在按权益法模拟调整后的各子公司个别报表的基础上，将其净资产乘以外部股东持有本公司股权的比例，得到外部股东在本子公司享有的少数股东权益份额，加总后即为A公司合并报表层面的少数股东权益总额。
少数股东损益也可以按照类似的方式核算。
关键是：子公司之间的互相投资的投资成本部分不会导致合并报表层面少数股东权益、少数股东损益的增减。